【裁判字號】    97,訴,3253
【裁判日期】    971028
【裁判案由】    毒品危害防制條例
【裁判全文】
臺灣臺中地方法院刑事判決              97年度訴字第3253號
公  訴  人  臺灣臺中地方法院檢察署檢察官
被      告  甲○○
上列被告因違反毒品危害防制條例案件，經檢察官提起公訴（97
年度毒偵字第3191號），於本院準備程序進行中，被告就被訴事
實為有罪之陳述，經合議庭裁定改以簡式審判程序審理，判決如
下：
    主    文
甲○○施用第一級毒品，累犯，處有期徒刑玖月，扣案第一級毒
品海洛因貳包（驗餘總淨重零點壹貳貳貳公克），沒收銷燬之；
塑膠外包裝貳只，均沒收。又施用第二級毒品，累犯，處有期徒
刑肆月，扣案第二級毒品甲基安非他命貳包（驗餘總淨重零點伍
柒壹壹公克），沒收銷燬之；塑膠外包裝貳只，均沒收。應執行
有期徒刑壹年，扣案第一級毒品海洛因貳包（驗餘總淨重零點壹
貳貳貳公克）及第二級毒品甲基安非他命貳包（驗餘總淨重零點
伍柒壹壹公克），均沒收銷燬之；塑膠外包裝肆只，均沒收。
    犯 罪 事 實
一、甲○○前於民國九十六年間因詐欺案件，經本院判處有期徒
    刑五月確定，嗣因減刑條例減為有期徒刑二月十五日，嗣於
    九十六年十二月二十七日易科罰金執行完畢。復於同年間因
    施用毒品案件，經本院裁定觀察、勒戒後，認無繼續施用毒
    品傾向，於九十六年十一月二十日執行完畢釋放，並由臺灣
    臺中地方法院檢察署檢察官於九十六年十月一日以九十六年
    度毒偵字第五三三四號為不起訴處分確定。然其猶無法戒絕
    毒癮，復分別基於施用第二級毒品甲基安非他命（下稱甲基
    安非他命）之犯意，於前開觀察、勒戒執行完畢釋放後五年
    內之九十七年六月十二日凌晨二時許，在其位於臺中縣潭子
    鄉○○路○段三六八號一○二室之居所內，以將甲基安非他
    命放入玻璃球內燒烤變成煙霧後吸食，施用甲基安非他命一
    次。嗣於同日下午二時許，另行基於施用第一級毒品海洛因
    （下稱海洛因）之犯意，於前揭同一居所，以將海洛因摻入
    香菸內點燃吸食之方式，施用海洛因一次。嗣於同月十二日
    下午五時許，遭警方持本院核發之搜索票，至其上址居所執
    行搜索時查獲，並扣得第一級毒品海洛因二包（驗餘總淨重
    ○點一二二二公克），及其所有，包裹上揭海洛因供施用毒
    品所用之塑膠外包裝二只，及第二級毒品甲基安非他命二包
    （驗餘淨重○點五七一一公克）及包裹上揭甲基安非他命供
    施用毒品所用之塑膠外包裝二只，並經其同意採尿送驗，結
    果嗎啡、甲基安非他命均呈陽性反應，始悉上情。
二、案經臺中市警察局移送臺灣臺中地方法院檢察署檢察官偵查
    起訴。
    理    由
壹、程序方面：
    查本件被告所犯毒品危害防制條例第十條第一項、第二項之
    罪，其法定刑分別為「六月以上五年以下有期徒刑」及「三
    年以下有期徒刑」，且非高等法院管轄第一審之案件，經本
    院合議庭裁定由受命法官行準備程式時，被告就被訴事實為
    有罪之陳述後，經告知被告簡式審判程式之旨，並聽取被告
    、檢察官之意見後，裁定進行簡式審判程式，依刑事訴訟法
    第第二百七十三條之二之規定，簡式審判程式之證據調查，
    不受刑事訴訟法第一百五十九條第一項、第一百六十一條之
    二、第一百六十一條之三、第一百六十三條之一及第一百六
    十四條至第一百七十條規定之限制，合先敘明。
貳、實體方面：
一、上揭事實，業據被告甲○○迭於偵訊及本院審理時均坦承不
    諱，且被告為警查獲時所採之尿液經送檢驗，亦確呈嗎啡、
    甲基安非他命陽性反應，有中山醫學大學附設醫院藥物濫用
    檢驗中心檢驗報告一件附卷可稽。又被告前因施用毒品案件
    ，經本院裁定觀察、勒戒後，認無繼續施用毒品傾向，於九
    十六年十一月二十日執行完畢釋放，並由臺灣臺中地方法院
    檢察署檢察官於九十六年十月一日以九十六年度毒偵字第五
    三三四號為不起訴處分確定，有臺灣高等法院被告前案紀錄
    表一件在卷可稽，被告於前開強制戒治執行完畢釋放後五年
    內再犯本件毒品危害防制條例第十條第一項、第二項之罪，
    事證明確，被告犯行洵堪認定，應依法論科。
二、核被告所為，係犯毒品危害防制條例第十條第一項施用第一
    級毒品罪及同條第二項之施用第二級毒品罪，其施用第一、
    二級毒品前持有之低度行為，為其後施用之高度行為所吸收
    ，不另論罪。被告所犯上開二罪，犯意各別，行為不同，應
    分論併罰。又查被告前於九十六年間因詐欺案件，經本院判
    處有期徒刑五月確定，嗣因減刑條例減為有期徒刑二月十五
    日，嗣於九十六年十二月二十七日易科罰金執行完畢，有前
    揭被告前案紀錄表一件在卷可稽，其受有期徒刑執行完畢後
    ，五年以內故意再犯本案有期徒刑以上之二罪，均為累犯，
    均應依刑法第四十七條第一項規定加重其刑。爰審酌被告素
    行不佳，有前揭前案紀錄表乙紙在卷可稽，且前已因施用毒
    品接受強制戒治，竟仍無視於毒品對於自身健康之戕害及國
    家對於杜絕毒品犯罪之禁令，猶施用毒品不輟，再為本案犯
    行，足見被告自制能力尚有未足，顯乏禁絕毒害之決心，仍
    有令其接受相當期間監禁教化之必要，以促其及早矯正吸毒
    惡習，併衡酌施用毒品固戕害個人健康至鉅，然就他人權益
    之侵害仍屬有限，及其犯後業已坦承犯行之態度，暨其犯罪
    之動機、目的、手段，及被告表明可接受公訴檢察官之具體
    求刑等一切情狀，分別量處如主文所示之刑，並定其應執行
    之刑，以示懲儆。扣案之海洛因二包（驗餘淨重合計零點一
    二二二公克）為第一級毒品，甲基安非他命二包（驗後餘重
    零點五七一一公克）為第二級毒品，有行政院衛生署草屯療
    養院鑑定書乙紙在卷可稽（本院卷第十六頁），應依毒品危
    害防制條例第十八條第一項前段之規定，宣告沒收銷燬之。
    至於扣案用以包裝上開海洛因之塑膠外包裝袋二只及甲基安
    非他命之塑膠外包裝二只，既均經鑑定機關就內裝之海洛因
    及甲基安非他命分別鑑析其毒品重量，與扣案之海洛因及甲
    基安非他命並無不可分離之關係（最高法院九十五年度臺上
    字第五六四○號裁判意旨參照），且有防止毒品裸露、逸出
    及潮濕之功用，並便於攜帶以施用，其係被告所有供施用第
    一級、第二級毒品所用之物，業據被告於本院審理時陳明在
    卷，均應依刑法第三十八條第一項第二款規定一併沒收之。
據上論斷，應依刑事訴訟法第二百七十三條之一第一項、第二百
九十九條第一項前段，毒品危害防制條例第十條第一項、第二項
、第十八條第一項、第二十三條第二項，刑法第十一條、第四十
七條第一項、第五十一條第五款、第三十八條第一項第二款，判
決如主文。
本案經檢察官乙○○到庭執行職務。
中    華    民    國    97    年    10    月    28    日
                  刑事第十一庭  法  官  林慶郎
以上正本證明與原本無異
如不服本判決，應於收受本判決後十日內向本院提出上訴書狀，
其未敘述上訴理由者，並得於提起上訴後十日內向本院補提理由
書狀（均須按他造當事人之人數附繕本）「切勿逕送上級法院」
                                書記官  廖春玉
中    華    民    國    97    年    10    月    28    日
附錄本案論罪科刑法條全文：
毒品危害防制條例第十條
施用第一級毒品者，處六月以上五年以下有期徒刑。
施用第二級毒品者，處 3 年以下有期徒刑。


司法院資訊處製作；財團法人民間司法改革基金會備份。
